---
title: "Proyecto I Estefanía"
output: html_document
---

# Prosesos del Proyecto 

### Bliotecas Emplementadadas

Se cargan bibliotecas uilizadas en el proyecto

```{r fig.height=10, fig.width=10}

library(ggplot2)
library(dplyr)
library(hrbrthemes)
library(gridExtra)
library(grid)
library(tidyr)

```

### Designación de nombres 

Se coloca un "titulo" que engloba todos los datos a desarrollas. Mientras que a los elementos utilizados se les asignas un nuevo nombre para los futuros graficos 

```{r fig.height=10, fig.width=10}

Elementos_Bioticos <- read.csv("liberia_datos_climaticos.csv", sep = ",", dec = ",", na.strings = "")

Elementos_Bioticos <- na.omit(Elementos_Bioticos)

Elementos_Bioticos <-
  Elementos_Bioticos %>%
  rename(Tiempo = "Date",
         Precipitación = "Lluvia..mm.",
         humedad_atmosférica = "HumedadRelativa....",
         Intensidad_del_viento = "VelocidadViento..m.s.",
         Radiación = "Irradiacion..W.m2.",
         Grados_Celsius = "Temperatura..Celsius.",
         vaporización = "EvapoTranspiracion..mm.",
         )

Elementos_Bioticos <-Elementos_Bioticos %>% mutate(Tiempo = as.Date(Tiempo, format = "%d/%m/%Y"))

```

## GRAFICOS

### Histogramas 

Acontinuación se muestra el grafico de los datos anteriormente renombrados, con diferentes colores.

```{r fig.height=10, fig.width=10}

A<- ggplot(Elementos_Bioticos, aes(x = Precipitación, group = 1))+geom_histogram(col = "#003399", fill = "#99CCFF")
B<- ggplot(Elementos_Bioticos, aes(x = humedad_atmosférica, group = 1))+geom_histogram(col = "#66CCFF", fill = "#CCFFFF")
C<- ggplot(Elementos_Bioticos, aes(x = Grados_Celsius, group = 1))+geom_histogram(col = "#FF6666", fill = "#FF9999")
D<- ggplot(Elementos_Bioticos, aes(x = Intensidad_del_viento, group = 1))+geom_histogram(col = "#CC66FF", fill = "#CC99FF")
E<- ggplot(Elementos_Bioticos, aes(x = vaporización, group = 1))+geom_histogram(col = "#009966", fill = "#33CC66")
P<- ggplot(Elementos_Bioticos, aes(x = Radiación, group = 1))+geom_histogram(col = "#993300", fill = "#CC6600")

grid.arrange(A,B,C,D,E,P,nrow = 6, ncol = 1)

```

### Promediación 

En este grafico se incluyen lo elemntos anteriores, con la diferencia que se le adjunta el tiempo, que corresponde a data, el ual va a verse como un grafico en lineas. 

```{r fig.height=10, fig.width=10}

Registro_con_Tiempo <-
  Elementos_Bioticos %>%
  select(Tiempo, Grados_Celsius, humedad_atmosférica, Intensidad_del_viento, Precipitación, Radiación, vaporización)%>%
  mutate(Tiempo = as.Date(Tiempo, format = "%d/%m/%Y"))%>%
  group_by (Tiempo = format(Tiempo,"%Y"))%>%
  summarise(Precipitación = sum(Precipitación),vaporización = sum(vaporización),
            Grados_Celsius = mean(Grados_Celsius),Intensidad_del_viento = mean(Intensidad_del_viento),
            Radiación = mean(Radiación),humedad_atmosférica = mean(humedad_atmosférica))

S <- ggplot(Registro_con_Tiempo,aes(x= Tiempo, y= Precipitación, group = 1))+geom_line(col = "#006699")
I <- ggplot(Registro_con_Tiempo,aes(x= Tiempo, y= humedad_atmosférica, group = 1))+geom_line(col = "#66CCFF")
J <- ggplot(Registro_con_Tiempo,aes(x= Tiempo, y= Grados_Celsius, group = 1))+geom_line(col = "#FF9999")
M <- ggplot(Registro_con_Tiempo,aes(x= Tiempo, y= vaporización, group = 1))+geom_line(col = "#33CC66")
R <- ggplot(Registro_con_Tiempo,aes(x= Tiempo, y= Intensidad_del_viento, group = 1))+geom_line(col = "#CC99FF")
O <- ggplot(Registro_con_Tiempo,aes(x= Tiempo, y= Radiación, group = 1))+geom_line(col = "#CC6600")

grid.arrange(S,I,J,M,R,O,nrow = 6, ncol = 2)

```

### Nubes de puntos

Se utilizaran los mismos elemntos, soloq ue en una diferente presentación.Por medio de las Nubes de Puntos nos ayudran a ver la dependencia entre las variables.

```{r fig.height=10, fig.width=10}

Z <- ggplot(Elementos_Bioticos,aes(x= Tiempo, y= Precipitación, group = 1))+geom_point(col = "#006699")
L <- ggplot(Elementos_Bioticos,aes(x= Tiempo, y= humedad_atmosférica, group = 1))+geom_point(col = "#66CCFF")
Q <- ggplot(Elementos_Bioticos,aes(x= Tiempo, y= Grados_Celsius, group = 1))+geom_point(col = "#FF9999")
H <- ggplot(Elementos_Bioticos,aes(x= Tiempo, y= vaporización, group = 1))+geom_point(col = "#33CC66")
Y <- ggplot(Elementos_Bioticos,aes(x= Tiempo, y= Intensidad_del_viento, group = 1))+geom_point(col = "#CC99FF")
K <- ggplot(Elementos_Bioticos,aes(x= Tiempo, y= Radiación, group = 1))+geom_point(col = "#CC6600")

grid.arrange(Z,L,Q,H,Y,K,nrow = 6, ncol = 2)

```





